臺灣高等法院刑事判決　　　　　　　　　　　　　九十年度上更(一)字第五四號
　　上　訴　人　臺灣桃園地方法院檢察署檢察官
　　上　訴　人
　　即　被　告　蔡修明原名申.
右上訴人，因被告偽造有價證券等案件，不服台灣桃園地方法院八十七年度訴字第五
五五號，中華民國八十七年九月四日第一審判決（起訴案號：台灣桃園地方法院檢察
署八十七年度偵字第五四一六號，併辦案號：( 八十七年度偵字第六九四八號、第七
一二０號、第一一０一０號 )提起上訴，判決後，經最高法院撤銷發回更審，本院判
決如左：
    主  文
原判決撤銷。
蔡修明共同連續意圖供行使之用，而偽造有價證券，處有期徒刑參年肆月。
如附表二所示偽造之本票捌紙及羅時良、游明瑞、丑○○國民身分證身分證上換貼之
蔡修明照片共張、扣案名冊伍本、電話機具具、護貝機壹台、中國時報分類廣告
樣張貳紙、空白商業本票貳本、蔡修明二吋照片張、名冊貳張、計算紙簿貳本均沒
收。
    事  實
一、蔡修明（原名申○○，因此係行為時之姓名，為免混淆，以下均稱申○○）與已
    成年之壬○○（經檢察官另案為不起訴處分）、真實姓名不詳之楊姓成年男子，
    共同基於供自己行使之用，而偽造有價證券及變造國民身分證，以詐取他人財物
    之不法所有意圖之概括犯意連絡，由楊姓男子及壬○○提供先前租得之電話為聯
    絡工具及租得之桃園縣中壢市○○○街三巷二號六樓房屋作為據點，自民國八十
    七年三月間起至同年四月十六日止，推由楊姓男子陸續在報紙刊登僱用外務（勤
    ）司機之分類廣告，俟有人來電應徵則由渠三人輪流接聽，以須繳納保證金為由
    要求應徵者直接將款項匯入指定之帳戶，或另行約妥地點，再推由申○○冒用他
    人名義出面或併出示經變造之國民身分證（變造之方式為﹕由申○○交付自己之
    照片予楊姓男子，再由楊姓男子負責將他人之身分證換貼成申○○之照片，他人
    之身分證之來源，或係申○○向本案被害人詐得後交付予楊姓男子，有部分則來
    源不明）予應徵者以資取信，並洽取保證金，申○○於收取保證金之同時，或併
    交付意圖供行使之用由申○○或楊姓男子預先偽造之如附表二所示之本票（發票
    人部分，或僅有偽造之發票人之姓名，或併蓋印其上）予應徵者收執（附表二編
    號五之本票尚未行使），充為繳款之收據，申○○等人即依此方式，連續於如附
    表一所示之時、地，向癸○○等人詐取財物，得手後，申○○分得該次行騙所得
    現金之十分之一，餘款或其他財物則交由楊姓男子處理，足以生損害於附表一所
    示身分證被變造之人（各次犯罪時及過程，詳如附表一所示）。嗣午○○受騙後
    心有未甘，乃於八十七年四月十七日委其友人去電偽欲應徵，迨申○○依約於當
    晚七時三十分許，抵達桃園縣中壢市○○○路○段一二０號中信飯店前時，旋為
    午○○會同警方逮獲，當場扣得經變造之游明瑞身分證一枚及附表二編號五所示
    偽造之本票一紙。迄同年月二十一日上午十時許，申○○復帶同警方至桃園縣中
    壢市○○○街三巷二號六樓，扣得辛○○、未○○遭詐取之身分證各一枚、經變
    造之丑○○身分證一枚，申○○所有備供變造身分證所用之二吋照片三幀，楊姓
    男子所有，分別係供或備供行騙、變造身分證或偽造本票所用之名冊五本、電話
    機具三具、護具機一台、中國時報分類廣告樣張二紙、空白商業本票二本、名冊
    二張及計算紙簿二本暨來源不明之「戊○○」印章一枚、「戊○○」郵政存簿儲
    金儲金簿一本、「戊○○」郵政存簿儲金金融卡一枚。
二、案經被害人午○○、游明瑞、戌○○訴由桃園縣警察局中壢分局報請臺灣桃園地
    方法院檢察署檢察官偵查暨被害人巳○○、卯○○、辛○○、乙○○、丁○○、
    辰○○、酉○○、寅○○、未○○訴由前開同一分局報請同署檢察官函移原審併
    案審理。
    理  由
一、右開事實，除附表一編號一、編號九、編號十二所示之三次犯行及編號二所示該
    次犯行中另要求告訴人巳○○匯款二萬元至「戊○○」帳戶之部分外，餘分據被
    告申○○於警詢、偵查及原審調查、審理時供承不諱，核與附表一之各被害人癸○○、巳○○、己○○、卯○○、辛○○、乙○○、游明瑞、戌○○、丁○○、
    辰○○、酉○○、寅○○、午○○及未○○等人於警詢、偵查、原審或本院訊問
    時，指述之情節相符（見偵七一二０卷第十八、十九、二二至五十頁、偵五四一
    六卷第十二至十九、三九至四一頁、偵五六四卷第三頁、原審卷第三八、六十頁
    、本院卷九十年六月二十六日、九十一年三月一日、五月二十七日、六月三日、
    六月十日筆錄），並有經變造其上貼有被告照片之游明瑞、丑○○身分證各一枚
    、附表二編號五之偽造本票一紙、申○○之二吋照片三幀、名冊五本、電話機具
    三具、護貝機一台、中國時報分類廣告樣張二紙、「戊○○」印章一枚、「戊○○」郵政存簿儲金儲金簿一本、「戊○○」郵政存簿儲金金融卡一枚、空白商業
    本票二本、名冊二張、計算紙簿二本扣案暨辛○○、未○○領回身分證所出具之
    贓物領據影本各一紙（見偵七一二０卷第三十、五一頁）、丁○○匯款單影本二
    紙（見同上偵卷第三六、三七頁）、寅○○匯款單影本一紙（見同上偵卷第四八
    頁）、巳○○匯款單正本一紙（原審卷第九五頁）、附表二編號二至編號四、編
    號六至編號八之偽造本票正本或影本各一紙（見偵七一二０卷第二十、四十、四
    五、五二頁、偵五四一六卷第二十頁）、編號一之偽造本票正本一紙（見原審卷
    第九五頁）及被害人所提出之分類廣告剪報（見偵七一二０卷第二一、四一、四
    四、五三頁）在卷可稽，據此可知被告前開自白屬實，可以採信。其次，羅時良
    之身分證曾經遺失，已據羅時良於原審調查時陳明（見原審八十七年六月二十三
    日訊問筆錄），另丑○○之身分證則係遭不詳姓名人士騙走乙節，亦經丑○○於
    警詢時述明（見偵字第七一二０號卷第十三頁）。而身分證為表彰個人身分同一
    性之證明文件，具有使用上之專屬性，不得任意轉借或流用，固為一般常識，被
    告當亦深諳此情。然被告係於八十七年三月上旬始受僱，並僅交付自己之照片供
    楊姓男子變造（詳後述），除游明瑞之身分證係被告詐得後交予楊姓男子外，並
    無證據證明丑○○及羅時良之身分證係被告自他人處收受並交付予楊姓男子或壬○○，而收受贓物罪係即成犯，因之，縱認被告交付照片予楊姓男子時，明知楊
    姓男子所取得之丑○○、羅時良之之身分證來源可疑，仍不能逕認被告與楊姓男
    子等人共犯收受贓物罪，應併敘明。
二、被告雖辯稱：附表一要求被害人匯款部分，均非其所為，其亦不知情云云。然查
    附表一編號一、編號九、編號十二該三次犯行及申○○等人嗣再度要求編號二巳
    ○○匯二萬元至「戊○○」帳戶之事實，已據被告於警詢時陳明（見偵字第七一
    二０號卷第三頁反面至第第五頁）。被告於檢察官訊問及其後警方借提詢問時亦
    均坦承電話多由楊姓男子與壬○○接聽，有時我會幫忙接電話等語（見偵五四一
    六卷第二七頁、偵六九四八卷第六頁反面），並稱﹕若應徵者未攜帶現金、現金
    不足或無可供抵押之物，就要求以匯款方式等語（見同上卷第八頁正面）。觀諸
    附表一編號一、二之犯罪過程，確有該等情形，與被告所述情形相符。因之，被
    告縱未親自要求附表一之部分被害人匯款至之「戊○○」帳戶，「戊○○」之帳
    戶號碼亦非被告親自告知，然要求應徵者以匯款方式繳付「保證金」顯係被告與
    楊姓男子、壬○○等人詐騙之方法之一，縱係由楊姓男子或壬○○所為，亦僅係
    內部分工之問題，無礙於被告係以自己參與犯罪之意思而參與犯罪之認定。同理
    廣告之刊登，亦僅係犯罪行為之一部，被告對此知之甚明（見偵五四一六卷第二
    七頁反面，被告之供述），縱非被告負責，亦僅屬內部分工之問題，不影響犯罪
    事實之認定。
三、被告又以不知本票係偽造，交付照片予楊男子之目的在製作識別證，並非變造身
    分證之用云云。然附表一編號七之游明瑞之身分證係被告向游明瑞詐得，為被告
    所是認，並經游明瑞指述在卷；被告並坦承﹕取得游明瑞之身分證後，附上我的
    身分證交給楊姓男子，偽（變）造後又拿回來供我自己使用等語；又稱﹕變造之
    陳福德、羅時良之身分證係楊姓男子以換貼被告照片方式所變造，照片均係被告
    所交付，一開始便交十張等語（五四一六卷第五頁正面、第二六頁反面至二八頁
、原審卷第六二頁反面）。再觀諸另在現場扣得被告之照片三張，可知被告係一
    次交出多紙照片，並早知目的在換貼、變造他人之身分證以供被告使用，被告所
    辯製作識別證云云，顯係避重就輕之詞，不可採信。同理，被告不僅冒名、出示
    變造之身分證予被害人，更進而交付發票人名義與變造身分相同之附表二之偽造
    之本票予被害人以資取信（編號五部分尚未行使）。除可印證被告有參與變造、
    行使變造身分證之犯意及行為外，更可認被告明知本票係變造而行使。不僅如此
    ，被告於警詢時供稱﹕扣案如附表二編號五之本票係楊姓男子交給我，除叫我填
    寫金額及發票人姓名，並拿印章給我蓋上去（偵五四一六卷第五頁正面），於檢
    察官訊問時亦坦承本票是被告所寫（見同上卷第二七頁正面）。足見被告亦參與
    偽造編號五之本票，被告所辯均係楊姓男子所為云云，即不可採。再者，被告多
    次冒名持變造之身分證及前開偽造之本票前往與被害人見面，或併出示、交付予
    被害人，甚至於八十七年四月十七日午○○不甘損失，計邀被告見面，被告因而
    獲案時，被告仍身懷變造之游明瑞身分證及附表二編號五所示偽造之本票（見偵
    五四一六卷第四頁反面），益見被告自始即有參與變造身分證及偽造本票並持以
    行使之犯意。
四、被告另辯稱：被告亦係應徵司機被楊姓男子詐騙六萬元保證金，被告為能取回，
    始被迫參與云云。惟被告應徵被騙縱無不實，然並無證據證明被告係受脅迫參與
    ，且觀諸附表一所示之犯罪經過，可知被告參與時間頗長，次數頗多，被告雖非
    主導者，但參與程度極深，甚至獲案當日猶身懷變造之身分證及偽造之本票，因
    之，被告初始縱確有繳交保證金予楊姓男子之事實，亦難認係受脅迫而參與本案
    犯罪。
五、楊姓男子、壬○○與被告係共犯﹕查壬○○於檢察官訊問時雖否認參與本案犯罪
    ，被告於檢察官訊問時亦僅稱見過壬○○但不清楚壬○○是否參與云云。然被告
    於警詢時即供稱﹕共有三人作案，一位姓楊，就是「小高」，另一位綽號「阿茂
    」即壬○○（見偵六九四八卷第六、七頁）。被害人於警詢或本院訊問時亦多稱
    行為人不只一人，其中有一位自稱姓楊。壬○○更坦承﹕與被告係朋友，曾持「
    甲○○」之身分證影本，冒名「甲○○」，偕同「高政義」者，向庚○○租得前
    開福安一街房屋等語（見偵二九七卷第八、九頁）；而前開房屋係出租予「甲○○」之事實，且經出租人庚○○指述在卷（見偵七一二０卷第五四、五五頁），
    並有「甲○○」之身分證影本及房屋租賃契約書可按（同上卷第五六頁）；其中
    房屋租賃契約書上「甲○○」之指紋，經鑑定結果確為壬○○左拇指指紋之事實
    ，亦有內政部警政署刑事警察局之鑑定書可按（見偵七一二０卷第八六頁）；甲○○於本院訊問時亦證稱﹕其未簽約或承租上開房屋，亦不認識被告、壬○○等
    語（見本院九十一牛十月七日筆錄）。足見房屋確係由壬○○與「高政義」出面
    承租。因之「高政義」雖查無其人，但「高政義」即「小高」之事實，經壬○○
    供述在卷（見偵一三四一三卷第四頁），與被告所述之「小高」應屬同一人，足
    見被告所述壬○○、楊姓男子均係參與共犯之人，應可採信。被害人卯○○、丁○○依照片指認，雖稱壬○○非行騙之人（見偵二九七卷第二五頁反面），仍不
    能排除壬○○係共犯。應附帶一提者，前開房屋租賃契約簽訂於八十六年十月十
    九日（見偵七一二０卷第五八頁），然被告係八十七年三月間始加入共犯，因之
    有關冒名簽約部分，難認被告與壬○○、楊姓男子間，有犯意聯絡或行為之分擔
    。同理，作為聯絡工具之電話，並非以被告、壬○○或楊姓男子名義申租，然觀
    電話繳費收據均在八十七年三月間（見同上偵卷第五九至六一頁），可知該等電
    話早於被告受僱前即經楊姓男子或壬○○申租，縱係持偽造、變造證件申租而得
    ，亦不能認被告共犯。另應審酌者係供附表一之部分被害人匯款用之「戊○○」
    之帳戶，經本院傳喚、拘提戊○○無著，實不能確認「戊○○」之帳戶何以供本
    案犯罪使用，亦已無從究明壬○○、楊姓男子如何取得及是否有權使用？亦查無
    其他證據證明「戊○○」與被告等人共犯。且「戊○○」之郵局帳戶係於八十六
    年十二月二十六日開戶，開戶後至八十七年三月間被告參與本案犯罪前，有數十
    筆之交易，此有存摺可按（見偵七一二０卷第六四至六九頁），若有不實，更難
    認被告參與共犯。因之，被告於警詢時雖稱﹕戊○○應也是被害人，因存摺是壬○○、小高持假身分證去辦的云云（見偵六九四八卷第八頁反面），然觀被告於
    原審訊問時供稱﹕我猜想戊○○之帳戶是用假身分證開出來的等語（見原審卷第
    九十頁反面）。可知，所謂戊○○也是被害人，是楊姓男子與壬○○用假身分證
    申辦云云，僅係被告猜想而得，並無其他證據足以佐證，實不能逕認係偽造或戊○○參與本案犯罪。綜上所述，本案事證已明，被告犯行洵堪認定，應依法論科
    。
六、被告與楊姓男子、壬○○意圖供行使之用，冒用他人名義簽發附表二所示本票之
    行為，係犯刑法第二百零一條第一項之偽造有價證券罪。以上三人變造他人身分
    證進而行使所為，已足生損害於被變造之丑○○、游明瑞及羅時良，所為係犯刑
    法第二百十六條、第二百十二條之行使變造特種文書罪。又被告交付偽造本票之
    目的係在供應徵者收執充為繳款收據，具有擔保性質，並非在於換取票面金額，
    從而其向應徵者騙取工作保證金之同時，縱令尚有交付偽造之本票，亦屬行使偽
    造本票以外之另一行為，此部分自應構成刑法第三百三十九條第一項之詐欺取財
    罪。至其偽造署押、印文之行為，為偽造本票之部分行為，行使偽造附表二編號
    一至四、六至八號本票之低度行為則為偽造之高度行為所吸收（附表二編號五之
    本票未經行使），另變造身分證之低度行為亦應為行使之高度行為所吸收，均不
    另論罪。就偽造有價證券、行使變造身分證及詐欺取財三罪，被告與壬○○、楊
    姓男子間有犯意連絡及行為分擔，為共同正犯。其先後多次偽造本票、行使變造
    身分證及詐欺取財之犯行，各時間緊接，構成要件相同，顯均係基於概括犯意反
    覆為之，均應依連續犯規定以一罪論並依法加重其刑。所犯前開三罪，有方法與
    目的之牽連關係，應依牽連犯規定從一重以偽造有價證券罪處斷。又被告行使變
    造之羅時良身分證部分，業經載明於起訴書犯罪事實欄內，自已起訴，雖公訴人
    漏引應適用法條即刑法第二百十六條，於起訴效力不生影響。再者，公訴人雖僅
    就附表一編號七、八、十三部分之犯行起訴，其餘附表一編號一至編號六、編號
    九至編號十二、編號十四及編號十三中之騙取午○○身分證部分等犯行均未據公
    訴人起訴，惟此與公訴人已起訴且經本院論罪部分，或為單一事實，或有連續犯
    、牽連犯裁判上一罪之關係，均為起訴效力所及，本院自得併予審判。
七、原審以被告罪證明確，依法論罪科刑，固非無見。然（一）並無證據證明被告收
    受贓物即丑○○等人之身分證，公訴人亦未就此部分起訴，原審判決逕認被告犯
    刑法第三百四十九條第一項之收受贓物罪，尚有未洽。（二）原審認定被告變造
    他人身分證，就變造行為是否足生損害於持有身分證者，漏未於事實欄記載，理
    由中亦漏未論列。（三）原審事實欄僅記載被告與壬○○、楊姓男子共同意圖為
    自己不法之所有之概括犯意，就被告連續多次偽造本票及變造身分證行為，是否
    基於概括犯意，與壬○○、楊姓男子間是否有犯意之聯絡或行為之分擔，並未於
    事實欄內明確記載，致理由欄所述被告與壬○○、楊姓男子間就此部分之犯行，
    有犯意之聯絡或行為之分擔，有事實與理由矛盾情形。（四）並無證據證明戊○○參與本案犯罪，亦不能證明扣案之「戊○○」印章壹枚、「戊○○」郵政存簿
    儲金儲金簿壹本、「戊○○」郵政存簿儲金金融卡壹枚，係被告或共犯楊姓男子
    、壬○○所有，原審逕將之諭知沒收，亦難謂當。被告上訴否認部分犯罪，雖無
    理由，檢察官上訴指原審判決過輕，亦無理由（詳後述），然原審判決既有未當
    ，自應由本院撤銷改判。
八、審酌被告本案之犯罪動機雖情有可原、然其長時間受僱，不知即時中止，所用手
    段卑劣、雖未主導本案犯罪，但參與程度甚深且對社會秩序危害非輕、犯罪所得
    之不法利益不高，且犯後坦承絕大部分犯行，更力求與多數被害人和解，有和解
    書可按，犯後態度尚佳等一切情狀，量處有期徒刑參年肆月，檢察官以原審判決
    量處有期徒刑四年過輕，為無理由。如附表二所示八紙偽造本票，不論屬被告申
    ○○所有與否，均應依刑法第二百零五條規定，宣告沒收。扣案變造之游明瑞、
    丑○○身分證及未扣案變造之羅時良身分證上所換貼之被告之照片共三幀暨另扣
    案之被告之二吋照片三幀，均屬被告所有，並為供或備供變造身分證所用，又扣
    案之名冊五本、電話機具三具、護貝機一台、中國時報分類廣告樣張二紙、空白
    商業本票二本、名冊二張及計算紙簿二本，則分屬共犯壬○○或楊姓男子所有，
    且分別係供或備供渠等行騙、變造身分證或偽造本票所用之物，此據被告於警訊
    供明（見偵字第七一二０號卷第七頁），雖變造之羅時良身分證並未扣案，惟其
    上換貼之申○○照片亦無從證明已滅失，前述物品均應依刑法第三十八條第一項
    第二款宣告沒收。至其餘扣案之「甲○○」印章一枚、「許家斌」印章一枚、「
    許家斌」郵政存簿儲金儲金簿一本、「許家斌」郵政存簿儲金金融卡一枚及新竹
    企銀信卡一枚，不能證明與被告曾參與之各次犯行有關且均非違禁物，自不得宣
    告沒收。
九、公訴意旨另指被告申○○於附表一編號十三該次向告訴人午○○詐取財物時，並
    有出示變造之游明瑞身分證及交付附表二編號五之偽造本票予午○○收執，因認
    其此部分亦涉有行使偽造有價證券及行使變造身分證犯行。訊之被告堅決否認有
    此部分之行為。經查告訴人午○○於原審調查時陳明：他（指被告）當天並無拿
    游明瑞之身分證出來，他有說公司要開本票讓我當收據，但未開出來等語（見原
    審八十七年六月二十三日訊問筆錄），核與被告辯稱其未出示游明瑞身分及交付
    本票等語相符，自未能認定被告有此部分犯行，惟公訴人既認此與前開論罪部分
    ，或有連續犯裁判上一罪關係（行使變造身分證部分）或有高低度行為之吸收關
    係（行使偽造本票部分），爰不另為無罪之諭知。
十、移送併辦部分﹕併辦意旨認被告申○○尚涉有（一）於八十七年二月底，被害人
    丙○○以電話聯絡被告申○○等人約在桃園縣中壢市○○○路中信飯店對面戲院
    ，丙○○以其所有之自小客車典當十五萬元充當工作保證金，交付予被告等人，
    而被詐騙十五萬元。（二）八十七年二月底，被害人子○○看中國時報廣告，以
    電話00－0000000號聯絡被告等人，並約在台中市○○路、中明南路口
    便利商店，詐騙子○○保證金一萬元後，子○○再應渠等要求分別於同年三月五
    日、十一日、十二日分別電匯五千元二次、六千元一次至所指定之「戊○○」郵
    局存款帳戶內（三）八十七年三月三日下午一時許，被害人丑○○以電話00－
    0000000聯絡被告等人約在在台北縣新莊二省道附近，詐騙丑○○四千元
    及身分證。經查，被害人丙○○、子○○、丑○○於警詢雖指訴於前開時、地被
    害（見偵字第七一二０號卷第十頁、第十三頁反面、第十二頁）。訊之被告申○○，則堅詞否認，辯稱：被害人丙○○部分，其根本未曾出面收取高達十五萬之
    詐騙金；被害人子○○及丑○○部分，其亦未參與詐騙行為等語。經查：警方令
    丙○○當場指認被告申○○結果，余某僅稱：眼睛有像，身高也差不多，而當天
    晚上我也沒注意那麼多等語（見偵字第七一二０號卷第十一頁反面），嗣於原審
    調查時則稱：當初該人皮膚較（被告）黑等語（見八十七年七月七日訊問筆錄）
    ，顯然丙○○對於當時對其施行詐術，詐騙金額之歹徒已印象模糊，是否係被告
    所為，其本身並無確信，究不能單憑余某含糊且不確切之指述即遽認必屬被告所
    為。次查，經警提示申○○照片供被害人子○○、丑○○二人指認，渠二人則均
    稱出面接洽取款之人確非申○○等語（見前揭卷第十四頁反面、第十三頁），自
    亦無以認定該二次係由被告出面所為。雖丙○○等三人遭騙之過程與被告等犯罪
    之情節、手法相同，該三次犯行雖有可能係由同夥之壬○○或楊姓男子出面所為
    ，然該三次事實均發生在八十七年二月底至三月初之間，並無證據證明被告此時
    已加入徐某及楊姓男子之詐騙組合，此外復查無其他積極證據，足資證明被告確
    有此部犯行，此移送併辦部分與前揭經論罪部分即乏裁判上一罪之關係，無從併
    予審酌，應退請檢察官另行依法辦理。
據上論斷，應依刑事訴訟法第三百六十九條第一項前段、第三百六十四條、第二百九
十九條第一項前段，刑法第二十八條、第五十六條、第二百零一條第一項、第二百十
二條、第二百十六條、第三百三十九條第一項、第五十五條、第二百零五條、第三十
八條第一項第二款，罰金罰鍰提高標準條例第一條前段，判決如主文。
本案經檢察官鍾鳳玲到庭執行職務。
中    華    民      國    九十一  年        十        月      二十九    日
                              台灣高等法院刑事第七庭
                                  審判長法  官  吳  啟  民
                                        法  官  蘇  隆  惠
                                        法  官  林  瑞  斌
右正本證明與原本無異。
如不服本判決應於收受送達後十日內向本院提出上訴書狀，其未敘述上訴之理由者並
得於提起上訴後十日內向本院補提理由書（均須按他造當事人之人數附繕本）
                                        書記官  丁  淑  蘭
中    華    民    國    九十一    年        十         月     三十      日
附錄  本案判決論罪科刑法條
刑法第二百零一條
意圖供行使之用，而偽造、變造公債票，公司股票或其他有價證券者，處三年以上十
年以下有期徒刑，得併三千元以下罰金。
行使偽造、變造之公債票、公司股票或其他有價證券或意圖供行使之用收集或交付於
人者，處一年以上七年以下有期徒刑，得併科三千元以下罰金。
附表一：
┌──┬───────┬────────────────────────┐
│編號│犯  罪  時  間│   犯          罪         過          程        │
├──┼───────┼────────────────────────┤
│    │              │                                                │
│  一│八十七年三月中│癸○○看聯合報打00－0000000號電話應徵司│
│    │旬某日        │機工作，經申○○等告知須繳交保證金，癸○○即依指│
│    │      │示由台中市英才郵局劃撥匯款新台幣（下同）五千元入│
│    │              │戶名戊○○之郵政存簿儲金帳戶（立帳郵局：新竹郵局│
│    │              │局號００６００－９、帳號000000－0號），嗣│
│    │              │申○○等再以電話告稱保證金不足，接續要求再匯入一│
│    │              │萬五千元，惟癸○○並未受騙。                    │
│    │              │                                                │
├──┼───────┼────────────────────────┤
│    │              │                                                │
│  二│八十七年三月十│巳○○看報紙打00－0000000電話應徵伴遊司│
│    │二日          │機，並約在桃園縣中壢市○○○路來來戲院前，再由蔡│
│    │              │文德出面冒名陳福德並出示來路不明且經變造換貼為蔡│
│    │              │文德照片之陳福德身分證，向趙某騙得現金五萬四千元│
│    │              │，另蔡某則交付附表二編號一之偽造本票交巳○○收執│
│    │              │，翌（十三）日，巳○○應要求（被以保證金不足為由│
│    │              │）又匯款二萬元至戊○○之前開帳戶。                                          │
│    │              │                                                │
├──┼───────┼────────────────────────┤
│    │              │                                                │
│  三│八十七年三月十│己○○看中國時報登載「大東傳播公司」應徵司機，乃│
│    │二日下午二時許│撥電話00－0000000號應徵，並約在桃園縣中│
│    │              │壢市○○路豐田汽車對面便利商店前，申○○冒名陳福│
│    │              │得並出示經變造之丑○○身分證，向己○○詐取現金二│
│    │              │萬五千元，申○○並交付附表二編號二之該紙偽造本票│
│    │              │予己○○收執。                                  │
│    │              │                                                │
├──┼───────┼────────────────────────┤
│    │              │            │
│  四│八十七年三月二│卯○○見中國時報廣告乃撥電00－0000000號│
│    │十五日下午一時│應徵外勤駕駛，並約在中壢市○○○路來來戲院前，蔡│
│    │許            │文德出面，自稱蔡主任，騙取卯○○繳交之現金一萬五│
│    │              │千元。                                                │
├──┼───────┼────────────────────────┤
│    │              │                                                │
│  五│八十七年三月二│辛○○看中國時報刊登廣告徵求司機，乃撥０３－３７│
│    │十五日下午二時│７１２４０電話，申○○接聽自稱羅主任與辛○○約在│
│    │十分許        │桃園縣中壢市工業區附近之豐田汽車公司對面之便利商│
│    │              │店，申○○出面仍自稱羅主任，因辛○○未帶錢，蔡文│
│    │              │德遂囑辛○○將所有之自小客車典當得款五千元，二人│
│    │              │另相約在桃園縣中壢市○○○路中信飯店前碰面，分別│
│    │              │抵達後，申○○即向辛○○騙得現金五千元及邱某之身│
│    │        │分證一枚（身分證已領回）。                      │
│    │              │                                                │
├──┼───────┼────────────────────────┤
│    │              │                                                │
│  六│八十七年三月二│乙○○看報紙撥電話00－0000000號應徵司機│
│    │十八日        │，並約在桃園縣中壢市○○路之豐田汽車公司對面之便│
│    │              │利商店，惟因繳交不出保證金，再轉至中壢市○○路新│
│    │              │陽明醫院對面之安穩汽車貸款公司，朱某以所騎乘之機│
│    │              │車典當現金二萬元後交申○○。                    │
│    │              │                                                │
├──┼───────┼────────────────────────┤
│    │              │                                                │
│  七│八十七年三月下│游明瑞見報後去電應徵司機，由楊姓男子接聽並約在中│
│    │旬某日        │壢市○○路與環北路口，申○○出面冒名羅時良向游明│
│    │              │瑞詐得現金一萬五千元、身分證一枚及摩托羅拉行動電│
│    │              │話機一具且交付附表二編號三之該紙偽造本票予游某收│
│    │              │執。                                            │
│    │              │                                                │
├──┼───────┼────────────────────────┤
│    │              │                                                │
│  八│八十七年三月三│戌○○撥電話與自稱楊經理之男子聯絡欲應徵外勤司機│
│    │十日下午五時十│，約在桃園縣中壢市○○路豐田汽車對面之公共電話亭│
│    │分許          │，屆時申○○出面冒名羅時良，並出示來路不明且經變│
│    │              │造換貼成蔡某照片之羅時良身分證，向戌○○詐騙現金│
│    │              │二萬元及簡某之身分證一枚，得手後申○○則將附表二│
│    │              │編號四之該紙偽造本票交簡某收執。                │
│    │              │                                                │
├──┼───────┼────────────────────────┤
│    │              │                                                │
│  九│八十七年四月初│丁○○看報後，打00－0000000號電話應徵外│
│    │              │勤司機經告知須先繳交工作保證金，丁○○遂依言於同│
│    │              │年月七日下午，自中壢郵局總局分二次各匯款六千元及│
│    │              │四千元至戊○○之郵政存簿儲金帳戶內。                    │
│    │              │                                                │
├──┼───────┼────────────────────────┤
│    │              │                                                │
│  十│八十七年四月十│辰○○見報後去電應徵外勤司機，應徵時與申○○等人│
│    │日下午二時許  │約在桃園縣中壢市○○路豐田汽車公司對面便利商店，│
│    │              │申○○出面自稱游經理向黃某騙取現金一萬元及值五萬│
│    │              │元之戒子二枚，另申○○並交付附表二編號六之偽造本│
│    │              │票供辰○○收執。                                                │
├──┼───────┼────────────────────────┤
│    │              │                                                │
│十一│八十七年四月十│酉○○見報後去電應徵外勤司機工作，並相約在桃園縣│
│    │五日下午三時三│中壢市○○○路中信飯店對面之來來戲院，申○○出面│
│    │十分許        │冒名丑○○向酉○○詐取現金二萬元，得手後則交付附│
│    │              │表二編號七之偽造本票予酉○○收執。                        │
│    │              │                                                │
├──┼───────┼────────────────────────┤
│    │              │                                                │
│十二│八十七年四月十│寅○○看報紙廣告，打000－000000號電話應│
│    │六日          │徵司機，經申○○等人告以須先繳交保證金，寅○○即│
│    │              │依指示於當日上午十時四十二分自新竹郵局總局匯款一│
│    │              │萬元至戊○○之郵政存簿儲金帳戶內。              │
│    │              │                                                │
├──┼───────┼────────────────────────┤
│    │              │                                                │
│十三│八十七年四月十│午○○去電應徵司機，並約在中壢火車站，嗣申○○出│
│    │六日下午五時許│面自稱游經理並欲向午○○收取保證金，因未帶錢，劉│
│    │              │某乃與申○○先至中壢市內某銀樓以刷卡方式購買金飾│
│    │              │後再將金飾回售該銀樓得款三萬四千元即當場交付蔡文│
│    │              │德收受，隨後二人又前往中壢市○○○路○段一二０號│
│    │              │中信飯店，申○○於向午○○索取身分證後旋藉詞離開│
│    │              │                                                │
├──┼───────┼────────────────────────┤
│    │              │                                                │
│十四│八十七年四月十│未○○依報紙廣告去電應徵司機，並約在桃園縣中壢市│
│    │六日下午四時許│中園路旁公用電話，申○○出面自稱游主任並出示經變│
│    │              │造換貼成其照片之游明瑞身分證向未○○騙得現金一萬│
│    │              │三千元及身分證一枚（身分證已領回），同時申○○則│
│    │              │交付附表二編號八之偽造本票供未○○收執。        │
│    │              │                                                │
└──┴───────┴────────────────────────┘
附表二：偽造本票明細表
┌──┬──────┬──────┬──────┬─────┬────┐
│編號│  票    號  │  發票日＊  │  到期日＊  │  面  額  │  發票人│
├──┼──────┼──────┼──────┼─────┼────┤
│  一│三六四六０三│三月十二日  │三月十二日  │四萬八千元│  丑○○│
├──┼──────┼──────┼──────┼─────┼────┤
│  二│三六四六０二│三月十二日  │三月十二日  │二萬五千元│  丑○○│
├──┼──────┼──────┼──────┼─────┼────┤
│  三│三六四六一三│四月一日    │四月二日    │三萬元    │  羅時良│
├──┼──────┼──────┼──────┼─────┼────┤
│  四│三六四六一一│三月三十日  │三月三十一日│二萬元    │  羅時良│
├──┼──────┼──────┼──────┼─────┼────┤
│＃五│四六四七七六│四月十七日  │四月十七日  │四萬元    │  游明瑞│
├──┼──────┼──────┼──────┼─────┼────┤
│  六│三六四六二０│四月十日    │四月十一日  │三萬元    │  游明瑞│
├──┼──────┼──────┼──────┼─────┼────┤
│  七│三六四六二二│四月十五日  │四月十五日  │二萬元    │  丑○○│
├──┼──────┼──────┼──────┼─────┼────┤
│  八│三六四六二五│四月十七日  │四月十七日  │一萬三千元│  游明瑞│
└──┴──────┴──────┴──────┴─────┴────┘
附註
＊、發票日及到期日之年度均為八十七年
＃、編號五該紙偽造本票之面額、發票人姓名及住址均由申○○自行填寫，係扣案
    之本票，尚未行使。
